【裁判字號】    92,易,685
【裁判日期】    921204
【裁判案由】    竊盜
【裁判全文】
臺灣屏東地方法院刑事判決                          九十二年度易字第六八五號
    公  訴  人  臺灣屏東地方法院檢察署檢察官
    被      告  甲○○
右列被告因竊盜案件，經檢察官提起公訴（九十二年度偵字第三八○五號），及移送
併辦（九十二年度偵字第五四一九號），經裁定改依簡式審判程序審理，本院判決如
左：
    主  文
甲○○連續結夥三人以上攜帶兇器竊盜，處有期徒刑拾月。
扣案之鯉魚鉗、六角扳手、十字起子各壹支及Ｔ型扳手長、短型各壹支，均沒收。
    事  實
一、甲○○基於意圖為自己不法所有之概括犯意，騎乘車號ＺＦＶ－八一七號輕型機
    車，分別於附表所示時間，攜帶客觀上可為兇器之鯉魚鉗、六角扳手、十字起子
    各一支，前往丙○○所有位於屏東縣鹽埔鄉○○段九四六之二二地號土地上之農
    舍，連續竊取丙○○所有詳如附表編號一至編號三所示鋁門及鋁製紗門等物，得
    手以附表編號一至編號三所示之價格售予不知情古物商姜立新，所得款項供己花
    用。嗣於民國九十二年七月二十六日上午十一時許（即編號四所示時間），再度
    前往右開農舍，以上述工具竊取鋁製紗門二片，並放置於前述機車之腳踏板上，
    得手後，正欲離去之際，為丙○○發覺報警處理，在右述土地附近產業道路為警
    查獲，並扣得其所有鯉魚鉗、六角扳手、十字起子各一支。
二、復基同一概括犯意，夥同藍志偉、潘世民（均由檢察官偵辦中）共同意圖為自己
    不法之所有犯意聯絡，於九十二年十月十八日零時許，在臺南縣仁德鄉○○村○
    ○路旁，由甲○○負責把風，而藍志偉、潘世民分持客觀上可為兇器之Ｔ型扳手
    長、短型各一支，以破壞車門及電源開關之方式，竊取乙○所有車號Ｊ四－○一
    七二號自用小貨車，得手後，供渠等代步使用。嗣於同日十三時許，在屏東縣鹽
    埔鄉○○村○○路七十三號為警查獲，並扣得前揭藍志偉所有Ｔ型扳手長、短型
    各一支。
三、案經屏東縣警察局屏東分局報請臺灣屏東地方法院檢察署檢察官偵查起訴及聲請
    併案審理。
    理  由
一、右揭事實，業據被告甲○○於警訊、偵查中及本院審理時坦承不諱，核與被害人
    丙○○、乙○於警訊時之指述被竊情節相符，復與同案被告藍志偉、潘世民於警
    訊及偵查中所供述之情節大致相符，並有扣案之鯉魚鉗、六角扳手、十字起子各
    一支及Ｔ型扳手長、短型各一支可稽，復有被竊農舍現場照片十張、遭竊小貨車
    車門及電源開關被破壞情形之照片五張、贓物領據及臺南縣警察局車輛協尋電腦
    輸入單各二紙附卷可參，被告自白與事實相符，本件事證明確，犯行洵堪認定。
二、按「共同正犯之成立，祇須具有犯意之聯絡，行為之分擔，既不問犯罪動機起於
    何人，亦不必每一階段犯行，均經參與。」、「共同實施犯罪行為，在合同意思
    範圍內，相互利用他人之行為，以達其犯罪之目的，原不必每一階段均參與，祇
    須分擔犯罪行為之一部，即應對於全部所發生之結果共同負責，又共同正犯之意
    思聯絡，不限於事前有所協議，於行為當時，基於相互之認識，以共同犯罪之意
    思參與者，亦無礙於共同正犯之成立」最高法院三十四年上字第八六二號判例及
    最高法院九十年度台上字第五三五七號判決可資參照。查被告所使用之鯉魚鉗、
    六角扳手、十字起子、Ｔ型扳手等工具，主要構成部分為鐵質，前二者具有一定
    之重量，後二者其頂端為尖銳之物，以之擊打、揮刺，足以傷害人之生命，具有
    客觀上之危險性，自屬兇器。核被告甲○○所為事實一部分，係犯刑法第三百二
    十一條第一項第三款之攜帶兇器竊盜罪；就事實二部分，係犯刑法第三百二十一
    條第一項第三款、第四款之結夥三人以上攜帶兇器竊盜罪。被告甲○○就事實二
    之加重竊盜犯行，從事把風之行為與同案被告藍志偉、潘世民之竊盜行為間，有
    犯意之聯絡及行為分擔，均為共同正犯。被告甲○○多次攜帶兇器竊盜之行為，
    時間緊接，所犯構成要件相同，雖有攜帶兇器竊盜及結夥三人以上攜帶兇器竊盜
    之分，惟其基本事實則相同，仍為連續犯，應依刑法第五十六條之規定論以較重
    之同法第三百二十一條第一項第三款、第四款之結夥三人以上攜帶兇器竊盜罪論
    ，並加重其刑。公訴人就事實二之部分未經起訴，然因與已起訴且有罪部分有連
    續犯之裁判上一罪之關係，自應併予審判，均附此敘明。爰審酌被告年輕力壯，
    竟好逸惡勞，不思自食其力，單獨四次持十字型起子等工具盜取他人所有鋁門等
    物及夥同同案被告藍志偉、潘世民持Ｔ型扳手長、短型各一支竊取他人小貨車，
    以獲取財物花用或作為渠等代步之用，犯罪動機已屬可議，其多次行為足以影響
    社會安寧秩序及危害他人財產安全至鉅，及事後坦承犯行犯後態度良好等情狀，
    分別量處如主文所示之刑，以示懲儆。扣案之鯉魚鉗、六角扳手、十字起子各一
    支、Ｔ型扳手長、短型各一支，分別屬於被告及同案被告藍志偉所有，且係供犯
    罪所用之物，業據渠等供承在卷，爰依刑法第三十八條第一項第二款規定宣告沒
    收。
據上論斷，應依刑事訴訟法、第二百七十三條之一第一項、第二百九十九條第一項前
段、刑法第二十八條、第五十六條、第三百二十一條第三款、第四款、第三十八條第
一項第二款，判決如主文。
中      華      民      國    九十二    年     十二     月      四      日
                                臺灣屏東地方法院刑事第五庭
                                    法  官  楊萬益
右正本證明與原本無異。
如不服本判決應於收受本判決送達後十日內向本院提出上訴書狀，其未敘述上訴理由
者，並得於提起上訴後十日內向本院補提理由書狀（均須按他造當事人之人數附繕本
 ）「切勿逕送上級法院」
                                    書記官  呂坤宗
中    華    民    國     九十二      年      十二      月       四      日
附錄論罪科刑實體法條文：
刑法第三百二十一條 (加重竊盜罪)：
犯竊盜罪而有左列情形之一者，處六月以上五年以下有期徒刑：
一  於夜間侵入住宅或有人居住之建築物、船艦，或隱匿其內而犯之者。
二  毀越門扇、牆垣或其他安全設備而犯之者。
三  攜帶兇器而犯之者。
四  結夥三人以上而犯之者。
五  乘火災、水災或其他災害之際而犯之者。
六  在車站或埠頭而犯之者。
前項之未遂罰之。
  附  表  ：
┌──┬────────────────┬───────────┬──────┐
│編號│   竊    盜    時    間         │    竊  盜  所  得    │販售金額（新│
│    │                                │                      │台幣）      │
├──┼────────────────┼───────────┼──────┤
│ 一 │九十二年七月二十三日上午十時許  │ 鋁門、鋁製紗門各一片 │四百二十元  │
├──┼────────────────┼───────────┼──────┤
│ 二 │九十二年七月二十四日上午十時許  │ 鋁門、鋁製紗門各一片 │四百八十元  │
├──┼────────────────┼───────────┼──────┤
│ 三 │九十二年七月二十五日上午八時許  │ 鋁製紗門一片         │四百二十元  │
├──┼────────────────┼───────────┼──────┤
│ 四 │九十二年七月二十六日上午十一時許│ 鋁製紗門一片         │尚未販售    │
└──┴────────────────┴───────────┴──────┘


司法院資訊處製作；財團法人民間司法改革基金會備份。
